---
output: github_document
---

<!-- README.md is generated from README.Rmd. Please edit that file -->

```{r, include = FALSE}
knitr::opts_chunk$set(
  collapse = TRUE,
  comment = "#>",
  fig.path = "man/figures/README-",
  out.width = "100%"
)
```

# talis

<!-- badges: start -->

<!-- badges: end -->

Intern R-pakke for analyse av de norske TALIS Starting Strong-dataene.

Pakken inneholder funksjoner for å:

-    Beregne prosentfordelinger og gjennomsnitt med replikasjonsvekter (via `Rrepest`)

-    Lage tabeller med `gt` og figurer med `ggplot2`

-    Forenkle arbeid med komplekse survey-design

-    Standardisere databehandling på tvers av brukere

## Installation

Repoet er offentlig, og du kan installere pakken slik:

``` r
# Installer devtools hvis du ikke har det fra før
install.packages("devtools")

# Installer pakken fra GitHub
devtools::install_github("NIFU-NO/talis")
```

## Example


```{r, eval=FALSE}
library(talis)

# Eksempel 1: Frekvenstabell
freq_table(
  data = data_02_ansatt,
  svy = "TALISEC_STAFF",
  variabel = "kjonn",
  by = "eierform"
)

# Eksempel 2: Gjennomsnitt med konfidensintervall
mean_table(
  data = data_02_ansatt,
  svy = "TALISEC_STAFF",
  variabel = "ss2g02",
  by = "staff_role",
  ci = TRUE,
  as_gt = TRUE
)

# Eksempel 3: Parvise sammenligninger av grupper
pairwise_mean(
  data = data_02_ansatt,
  svy = "TALISEC_STAFF",
  outcome = "ss2g02",
  group = "staff_role",
  p_adjust = "holm",
  as_gt = TRUE
)

```

